【裁判字號】    99,易,273
【裁判日期】    990623
【裁判案由】    違反毒品危害防制條例
【裁判全文】
臺灣彰化地方法院刑事判決               99年度易字第273號
公  訴  人  臺灣彰化地方法院檢察署檢察官
被      告  甲○○
上列被告因違反毒品危害防制條例案件，經檢察官提起公訴（99
年度毒偵字第263 號），本院判決如下：
    主  文
甲○○施用第二級毒品，累犯，處有期徒刑肆月，如易科罰金，
以新臺幣壹仟元折算壹日。
    犯罪事實
一、甲○○前因施用毒品案件，經本院裁定送觀察、勒戒後，認
    無繼續施用毒品傾向，於民國98年6 月29日執行完畢釋放。
    又因竊盜案件，經本院以97年度易字第1628號判處有期徒刑
    4 月確定，甫於98年7 月24日易科罰金執行完畢。詎仍不知
    悔改，復基於施用第二級毒品甲基安非他命之犯意，於98年
    10月11日時，在彰化縣彰化市○○路邊某不詳車輛上，以將
    甲基安非他命置入玻璃球燒烤吸食所生煙霧之方式，用第二
    級毒品甲基安非他命1 次。嗣因為毒品列管人口，於98年10
    月15日至警局接受定期調驗，經採集其尿液檢驗，結果呈甲
    基安非他命陽性反應，而悉上情。
二、案經彰化縣警察局彰化分局報告臺灣彰化地方法院檢察署檢
    察官偵查起訴。
    理  由
一、被告有如犯罪事實欄所述之觀察勒戒紀錄，有臺灣高等法院
    被告前案紀錄表在卷可稽，其於觀察勒戒執行完畢後5年內
    再度施用毒品，已合於毒品危害防制條例第23條第2項之規
    定，應依法論科。又本件所引證據，公訴人、被告均不爭執
    證據能力，亦無違法取得或其他不得做為證據之事由，均有
    證據能力，合先敘明。
二、訊據被告對上開犯行坦承不諱，被告之尿液經具備鑑定尿液
    中毒品反應專業能力之詮昕科技股份有限公司以酵素免疫分
    析法初步檢驗，再以氣相層析質譜儀法確認檢驗，呈甲基安
    非他命陽性反應，有該公司98年11月1日編號8A210182號濫
    用藥物尿液檢驗報告、應受尿液採驗人尿液檢體採集送驗紀
    錄表附卷可按。而人體施用第二級毒品甲基安非他命，可於
    施用後1至4天內自尿液中檢出之醫學經驗，亦經行政院衛生
    署管制藥品管理局91年10月3日管檢字第110436號函文釋示
    明確，足證被告出於任意性之自白與事實相符，從而本件事
    證明確，被告犯行已堪認定。
三、核被告所為，係犯毒品危害防制條例第10條第2 項之施用第
    二級毒品罪，其持有毒品之低度行為應為施用毒品之高度行
    為所吸收，不另論罪。被告有如犯罪事實欄所述之科刑及執
    行紀錄，有臺灣高等法院被告前案紀錄表在卷可稽，其於執
    行完畢後5 年內故意再犯本件有期徒刑以上之罪，為累犯，
    應依刑法第47條第1 項之規定加重其刑。爰審酌被告施用毒
    品，觀察勒戒後猶不知悔悟，及其犯罪之動機、目的、所生
    身心之危害等一切情狀，量處如主文所示之刑，並諭知易科
    罰金之折算標準。
據上論斷，應依刑事訴訟法第299 條第1 項前段，毒品危害防制
條例第10條第2 項，刑法第11條前段、第47條第1 項、41條第1
項前段，判決如主文。
本案經檢察官賴志盛到庭執行職務。
中    華    民    國    99    年    6     月    23    日
                  刑事第五庭  法  官  王奕勛
以上正本證明與原本無異。
如不服本判決應於收受判決後10日內向本院提出上訴書狀，並應
敘述具體理由；其未敘述上訴理由者，應於上訴期間屆滿後20日
內向本院補提理由書（均須按他造當事人之人數附繕本）「切勿
逕送上級法院」。
中    華    民    國    99    年    6     月    23    日
                              書記官  戴國安
附錄本案論罪科刑法條全文：
毒品危害防制條例第10條
施用第一級毒品者，處 6 月以上 5 年以下有期徒刑。
施用第二級毒品者，處 3 年以下有期徒刑。

司法院資訊處製作；財團法人民間司法改革基金會備份。
